---
title: ""
---
<style>
  body {background-color:rgba(250, 250, 250)}
</style>



```{r echo=FALSE, message= FALSE, warning=FALSE}
##China Data
ctrip <- data.frame(read.csv("C:/Users/DuarteP/OneDrive - Flossbach von Storch AG/FvS_work/nowcasting/tracker/china/ctrip.csv", sep=","))
ctrip <- ctrip[,2:3]
colnames(ctrip)<-c("time", "Ctrip")
ctrip_cn <- ts_xts(ctrip)

flight_ticket <- data.frame(read.csv("C:/Users/DuarteP/OneDrive - Flossbach von Storch AG/FvS_work/nowcasting/tracker/china/flight ticket.csv", sep = ","))[,2:3]
colnames(flight_ticket) <- c("time", "Flight Ticket")
flight_ticket_cn <- ts_xts(flight_ticket)

reservation <- data.frame(read.csv("C:/Users/DuarteP/OneDrive - Flossbach von Storch AG/FvS_work/nowcasting/tracker/china/reservation.csv", sep=","))[,2:3]
colnames(reservation)<-c("time", "Reservation")
reservation_cn <- ts_xts(reservation)

restaurant <- data.frame(read.csv("C:/Users/DuarteP/OneDrive - Flossbach von Storch AG/FvS_work/nowcasting/tracker/china/restaurant.csv", sep=","))[,2:3]
colnames(restaurant)<-c("time", "Restaurant")
restaurant_cn <- ts_xts(restaurant)

hotel <- data.frame(read.csv("C:/Users/DuarteP/OneDrive - Flossbach von Storch AG/FvS_work/nowcasting/tracker/china/hotel.csv", sep=","))[,2:3]
colnames(hotel)<-c("time", "Hotel")
hotel_cn <- ts_xts(hotel)

baidu <- merge(ctrip_cn, flight_ticket_cn,reservation_cn, restaurant_cn, hotel_cn)

baidu_index <- as.xts(apply(baidu,2, function(x)  x*100/x["2019-11-04"]))

```

```{r echo=FALSE, message= FALSE, warning=FALSE}
dygraph(baidu_index, main = "Baidu-Index (11.2019 = 100)", width = "80%")%>%
dyAxis("x", drawGrid = FALSE)%>% 
dyHighlight(highlightSeriesOpts = list(strokeWidth = 2))%>%
dyOptions(colors = c("black","maroon", "gray", "red", "blue", "orange", "green", "navy"))%>%
dyCSS("legend.css")%>%
  dyLegend(labelsSeparateLines = TRUE, show = "always")%>%
  dyRangeSelector(dateWindow = c("2019-09-01",today))%>%
  dyUnzoom()

```
*Quelle: Flossbach von Storch Research Institute, Baidu-Index*



```{r echo=FALSE, message= FALSE, warning=FALSE}
##Citiy Moblity Index
google_w <- c("googledemo1571", "googledemo2189", "googledemo3995", "googledemo2003", "googledemo3131", "googledemo7577")

request_google_w <-MakeXtsFromUnifiedResponse(FetchUnifiedTimeSeriesDefault(google_w ))
colnames(request_google_w ) <- c("Deutschland", "Frankreich", "Italien", "Spanien", "UK", "USA")
google_week <-  rollapply(request_google_w, 7, mean)

google_station <- c("googledemo1570", "googledemo2002", "googledemo3130", "googledemo3994", "googledemo2188", "googledemo7576")
request_google_station <-MakeXtsFromUnifiedResponse(FetchUnifiedTimeSeriesDefault(google_station))
colnames(request_google_station ) <- c("Deutschland", "Frankreich", "Italien", "Spanien", "UK", "USA")
google_stationeek <-  rollapply(request_google_station, 7, mean)

dygraph(google_week["202003/"], main = "Google Community Mobility Reports: Arbeitsplätze", width = "80%")%>%
dyAxis("x", drawGrid = FALSE)%>% 
dyHighlight(highlightSeriesOpts = list(strokeWidth = 2))%>%
dyOptions(colors = c("black","maroon", "gray", "red", "blue", "orange", "green", "navy"))%>%
dyCSS("legend.css")%>%
  dyLegend(labelsSeparateLines = TRUE, show = "always")%>%
dyRangeSelector()%>%
  dyUnzoom()

dygraph(google_stationeek["202003/"], main = "Google Mobility Reports: Bahnhöfe und Haltestellen", width = "80%")%>%
dyAxis("x", drawGrid = FALSE)%>% 
dyHighlight(highlightSeriesOpts = list(strokeWidth = 2))%>%
dyOptions(colors = c("black","maroon", "gray", "red", "blue", "orange", "green", "navy"))%>%
dyCSS("legend.css")%>%
  dyLegend(labelsSeparateLines = TRUE, show = "always")%>%
dyRangeSelector()%>%
  dyUnzoom()
```
*Quelle: Flossbach von Storch Research Institute, Google COVID-19 Community Mobility Reports*

```{r echo=FALSE, message= FALSE, warning=FALSE}
##Citiy Moblity Index
mobility<- c("citmap0014", "citmap0024", "citmap0025", "citmap0027", "citmap0010", "citmap0020", "citmap0016", "citmap0013")

request_mobility <-MakeXtsFromUnifiedResponse(FetchUnifiedTimeSeriesDefault(mobility))
colnames(request_mobility) <- c("Los Angeles", "NYC", "Paris", "Rhine-Ruhr", "Hong-Kong", "Milan", "Madrid", "London")

dygraph(request_mobility["202001/"], main = "Citymapper Mobility Index", width = "80%")%>%
dyAxis("x", drawGrid = FALSE)%>% 
dyHighlight(highlightSeriesOpts = list(strokeWidth = 2))%>%
dyOptions(colors = c("black","maroon", "gray", "red", "blue", "orange", "green", "navy"))%>%
dyLegend(labelsSeparateLines = TRUE, show = "always")%>%
  dyCSS("legend.css")%>%
  dyRangeSelector()%>%
  dyUnzoom()
```
*Quelle: Flossbach von Storch Research Institute, [Citymapper Mobility Index](https://citymapper.com/cmi/about)*


```{r echo=FALSE, message=FALSE, warning=FALSE}

library(gtrendsR)
keywords=c("hotel")
#set the geographic area: DE = Germany
country=c("DE")
#set the time window
time <- paste("2018-12-01 ",Sys.Date(), sep = "")
#set channels 
channel="web"

hotels <- gtrends(keywords, geo = c("DE", "FR", "IT", "ES", "US"), time, onlyInterest=TRUE)
hh <- hotels$interest_over_time
hh <- data.frame(hh$date,hh$geo,hh$hits)
colnames(hh)<-c("time","country","value")
hotels_ts <- ts_xts(hh)

#hotels_week <-  rollapply(hotels_ts, 7, mean)

##China Data
hotel_cn <- data.frame(read.csv("C:/Users/DuarteP/OneDrive - Flossbach von Storch AG/FvS_work/nowcasting/tracker/china/baiduIndex.csv", sep=";"))
hotel_cn$Hotel <- hotel_cn$Hotel/100
colnames(hotel_cn) <- c("time", "China")
hotel_cn <- ts_xts(hotel_cn)


hotels <- merge(hotels_ts, hotel_cn)
hotels_rescale <- as.xts(apply(hotels,2, function(x)  x*100/x["2019-11-03"]))

##Airbnb
keywords=c("airbnb")
#set the geographic area: DE = Germany
country=c("DE", "FR", "IT", "ES", "US")
#set the time window
##time="2019-12-01 2020-05-12"
time <- paste("2019-12-01 ",Sys.Date(), sep = "")

#set channels 
channel="web"

airbnb <- gtrends(keywords, geo = country, time, onlyInterest=TRUE)
hh <- airbnb$interest_over_time
hh <- data.frame(hh$date,hh$geo,hh$hits)
colnames(hh)<-c("time","country","value")
airbnb_ts <- ts_xts(hh)

airbnb_week <-  rollapply(hotels_ts, 7, mean)

dygraph(hotels_rescale["20190201/"], main = "Google Trends: 'Hotel'", width = "80%")%>%
dyAxis("x", drawGrid = FALSE)%>%
dyHighlight(highlightSeriesOpts = list(strokeWidth = 3))%>%
dyOptions(colors = c("black","maroon", "gray", "navy", "orange", "red"))%>%
dyLegend(labelsSeparateLines = TRUE, show = "always")%>%
  dyCSS("legend.css")%>%
    dyRangeSelector(dateWindow = c("2019-11-03",today))%>%
  dyUnzoom()

#dygraph(airbnb_week["20190201/"], main = "Google Trends: 'Airbnb'", width = "80%")%>%
#dyAxis("x", drawGrid = FALSE)%>%
#dyHighlight(highlightSeriesOpts = list(strokeWidth = 3))%>%
#dyOptions(colors = c("black","maroon", "gray", "navy", "orange"))%>%
#dyLegend(labelsSeparateLines = TRUE, show = "always")%>%
#  dyCSS("legend.css")%>%
#  dyRangeSelector(dateWindow = c("2020-02-01",today))%>%
#  dyUnzoom()

```
*Quelle: Flossbach von Storch Research Institute, Google Trends, BaiduIndex*

```{r echo=FALSE, results= "hide", message=FALSE, warning=FALSE}
keywords=c("flight","booking","reservation","restaurant")
#set the time window
us <- sapply(keywords, function(x) gtrends(x, geo = "US", time, onlyInterest=TRUE))
us_l<- data.frame(us$flight.interest_over_time$hits,
                     us$booking.interest_over_time$hits,us$reservation.interest_over_time$hits,
                     us$restaurant.interest_over_time$hits)
colnames(us_l) <- keywords
head(us_l)

us_ts <- as.xts(us_l, order.by =us$flight.interest_over_time$date )

us_week <-  rollapply(us_ts, 7, mean)
```

```{r echo=FALSE, message=FALSE, warning=FALSE}
dygraph(us_week["20190101/"], main = "Google Trends: Suchergebnisse in den USA", width = "80%")%>%
  dyAxis("x", drawGrid = FALSE)%>%
  dyHighlight(highlightSeriesOpts = list(strokeWidth = 3))%>%
  dyOptions(colors = c("black","maroon", "gray", "navy"))%>%
  dyLegend(labelsSeparateLines = TRUE, show = "always")%>%
  dyCSS("legend.css")%>%
  dyRangeSelector(dateWindow = c("2020-02-01",today))%>%
  dyUnzoom()
```
*Quelle: Flossbach von Storch Research Institute, Google Trends*

```{r echo=FALSE, results = "hide", message=FALSE, warning=FALSE}
keywords=c("flug","bahn","reservierung","restaurant")
#set the time window
germany <- sapply(keywords, function(x) gtrends(x, geo = "DE", time, onlyInterest=TRUE))
germany_l<- data.frame(germany$flug.interest_over_time$hits,
                     germany$bahn.interest_over_time$hits,germany$reservierung.interest_over_time$hits,germany$restaurant.interest_over_time$hits)
colnames(germany_l) <- keywords
head(germany_l)

germany_ts <- as.xts(germany_l, order.by =germany$flug.interest_over_time$date )

germany_week <-  rollapply(germany_ts, 7, mean)
```

```{r echo=FALSE, message= FALSE, warning=FALSE}
dygraph(germany_week["20190201/"], main = "Google Trends: weitere Ergebnisse in Deutschland", width = "80%")%>%
  dyAxis("x", drawGrid = FALSE)%>%
  dyHighlight(highlightSeriesOpts = list(strokeWidth = 3))%>%
  dyOptions(colors = c("black","maroon", "gray", "navy"))%>%
dyLegend(labelsSeparateLines = TRUE, show = "always")%>%
  dyCSS("legend.css")%>%
  dyRangeSelector(dateWindow = c("2020-02-01",today))%>%
  dyUnzoom()
```
*Quelle: Flossbach von Storch Research Institute, Google Trends*